【裁判字號】    98,易,251
【裁判日期】    980625
【裁判案由】    竊盜
【裁判全文】
臺灣宜蘭地方法院刑事判決               98年度易字第251號
公  訴  人  臺灣宜蘭地方法院檢察署檢察官
被      告  乙○○
上列被告因竊盜案件，經檢察官提起公訴（97年度偵字第3080號
），本院判決如下：
    主  文
乙○○竊盜，累犯，處有期徒刑參月，如易科罰金，以新台幣壹
仟元折算壹日。
    犯 罪 事 實
一、乙○○前因違反毒品危害防制條例案件，經法院判處有期徒
    刑7月，於民國95年12月24日縮刑期滿執行完畢。仍不知悔
    改，竟意圖為自己不法之所有，於民國97年3月28日，在宜
    蘭縣五結鄉○○路○段69巷10號沐恩汽車修理廠內，趁甲○
    ○將其所有車牌號碼5056-MU號自用小貨車交予該修理廠保
    養，保養人員疏於看管時竊取得手。翌日迅將上開車輛出售
    予不知情之展一環保有限公司員工潘麗菊。嗣因潘麗菊將上
    開車輛轉售予章順國，由章順國於97年4月8日下午11時57分
    委請司機將該車運往台東時，為警在花蓮縣吉安鄉○○村○
    ○路與中原路口上查獲。
二、案經花蓮縣警察局吉安分局報告臺灣花蓮地方法院檢察署呈
    請臺灣高等法院檢察署檢察長令轉台灣宜蘭地方法院檢察署
    檢察官偵查起訴。
    理  由
一、按被告以外之人於審判外之言詞或書面陳述，除法律有規定
    者外，不得作為證據。又被告以外之人於審判外之陳述，雖
    不符合同法第159條之1至第159條之4之規定，但經當事人於
    審判程序同意作為證據，法院審酌該言詞陳述或書面陳述作
    成之情況，認為適當者，亦得為證據。當事人、代理人或辯
    護人於法院調查證據時，知有第159條第1項不得為證據之情
    形，而未於言詞辯論終結前聲明異議者，視為有前項之同意
    ，刑事訴訟法第159條第1項及第159條之5定有明文。本院以
    下所採用被告以外之人於審判外之言詞或書面陳述，當事人
    於本院審判期日中均表示無意見而不予爭執，且迄至言詞辯
    論終結前亦未聲明異議，本院審酌上開證據資料製作時之情
    況，尚無違法不當之瑕疵，亦認為以之作為證據應屬適當，
    依刑事訴訟法第159條之5規定，認前揭證據資料均有證據能
    力，合先敘明。
二、訊據被告乙○○矢口否認上開犯行，辯稱：並未竊取上開車
    輛，該車輛係伊以新臺幣5,000元之代價向張炳輝購買的云
    云。經查，被告於97年3月28日取得上開車輛之事實，為被
    告所自白不諱。又上開車輛在宜蘭縣五結鄉○○路○段69巷
    10號沐恩汽車修理廠遭竊之事實，有證人甲○○於警訊及偵
    查中證述綦詳。被告住所為宜蘭縣五結鄉○○路○段113號，
    與該車之失竊地點相距甚近。再者，被告於97年3月29日將
    該車售與潘麗菊，經潘麗菊要求後，並提出「廢機動車輛讓
    渡切結書」1紙及另書立切結書1紙等情，亦據證人潘麗菊於
    偵查中證述綦詳，並有切結書及「廢機動車輛讓渡切結書」
    1紙在卷可查。被告雖以上情置辯，惟查，證人張炳輝於偵
    查中堅詞否認有出售上開車輛予被告，亦未竊取上開車輛等
    語明確。而被告自承伊以買賣環保回收車輛維生，則苟被告
    確曾向張炳輝購買上開車輛，自無不向張炳輝索取回收車應
    具備之車籍資料、車主證件之理，乃竟未向張炳輝索取，甚
    至連書立切結書俱無，顯與常理有違。再者，該「廢機動車
    輛讓渡切結書」上立切結書人欄所填寫「張建鐘」姓名，係
    被告所書立，此據被告於本院坦承不諱。雖與被害人甲○○
    不同，但其中「建鐘」2字，發音則完全相同。參以證人甲
    ○○於偵查中證稱：車子的行照放在保養廠內，沒有放在車
    上，伊認識乙○○，不認識張炳輝，因為車子是老車，常去
    該保養廠，有與被告照過面，被告知道該車是他的等語。則
    張炳輝與甲○○既素不相識，甲○○之行照亦未置於車上可
    供查看，張炳輝自無可能知悉其所竊車輛之車主姓名，更無
    從於出售時告知被告車主姓名。反之，被告與甲○○略有相
    識，伊知悉上開車輛車主名字，始得據以填寫於「廢機動車
    輛讓渡切結書」上，此外並有贓物認領保管單1紙、失車紀
    錄查詢單1紙、車籍查詢單1紙、指認相片1份、支出證明單1
    紙、照片6幀等附卷可查。綜上可知，本件車輛應係被告自
    行竊取，而非張炳輝售與被告。被告上開辯詞，委無足採。
    事證明確，被告犯行應堪認定。
三、核被告所為，係犯刑法第320條第1項竊盜罪。被告前因違反
    毒品危害防制條例案件，經法院判處有期徒刑7月，於95年
    12月24日縮刑期滿執行完畢，有台灣高等法院被告前案紀錄
    表1份在卷足憑，其於5年內故意再犯本件有期徒刑以上之罪
    ，核屬累犯，依刑法第47條第1項之規定加重其刑。爰審酌
    被告不思努力工作賺取所需，反以竊盜侵奪他人之財產，且
    其行為對被害人造成之損害非輕，及其生活狀況、智識程度
    ，及犯罪後之態度等一切情狀，量處如主文所示之刑，並諭
    知易科罰金之折算標準。
據上論斷，應依刑事訴訟法第284條之1、第299條第1項前段，刑
法第320條第1項、第41條第1項前段、第47條第1項判決如主文。
本案經檢察官張立言到庭執行職務
中    華    民    國    98    年    6     月    25    日
                  刑事第二庭  法  官  謝佩玲
以上正本證明與原本無異。
如不服本判決應於收受送達後十日內向本院提出上訴書狀，並應
敘述具體理由；其未敘述上述理由者，應於上訴期間屆滿後二十
日內向本院補提理由書(均須按他造當事人之人數附繕本)「切勿
逕送上級法院」。
                              書記官  李玉雲
中    華    民    國    98    年    6     月    25    日
附錄本案論罪科刑法條全文：
中華民國刑法第320條第1項
意圖為自己或第三人不法之所有，而竊取他人之動產者，為竊盜
罪，處 5 年以下有期徒刑、拘役或 5 百元以下罰金。


司法院資訊處製作；財團法人民間司法改革基金會備份。
